【裁判字號】    97,簡上,84
【裁判日期】    970520
【裁判案由】    竊盜
【裁判全文】
臺灣臺南地方法院刑事判決              97年度簡上字第84號
上  訴  人
即  被  告  乙○○
上列上訴人即被告因竊盜案件，不服本院九十六年度簡字第三四
一二號中華民國九十六年十二月三十一日第一審判決（聲請案號
：九十六年度撤緩偵字第一七○號），提起上訴，被告於本院審
理程序進行中，先就被訴事實為有罪陳述，經本院管轄之第二審
合議庭裁定進行簡式審判程序，判決如下：
    主  文
原判決撤銷。
乙○○踰越牆垣竊盜，處有期徒刑陸月，減為有期徒刑月，如
易科罰金，以銀元佰元即新臺幣玖佰元折算壹日。
    事  實
一、乙○○基於意圖為自己不法所有之竊盜犯意，於民國九十五
    年六月二十八日凌晨零時十五分許，駕駛其父親鄭再復所有
    車牌號碼ＳＶ－八七五六號自用小客貨車至臺南縣永康市○
    ○路一號「統一企業冰品廠」外，趁無人注意之際，下車踰
    越該工廠側面圍牆進入後，徒手竊取該工廠所有之電纜線一
    綑（價值約新臺幣五千元）得手，再將電纜線搬運至其駕駛
    之上開車輛後逃逸。嗣因該工廠員工方彥文當場目睹乙○○
    行竊經過，並記下其所駕駛車輛之車牌號碼，會同該工廠廠
    長甲○○報警處理，因而查獲上情。
二、案經臺南縣警察局永康分局報請暨甲○○訴由臺灣臺南地方
    法院檢察署檢察官偵查後聲請以簡易判決處刑。
    理  由
一、聲請簡易判決處刑書原認本案被告犯罪日期為「九十六年六
    月二十八日」，惟此業經公訴檢察官於本院準備及審判程序
    以言詞更正為「九十五年六月二十八日」，有本院準備及審
    判程序筆錄在卷為憑（本院卷第十五、二二頁），基於檢察
    一體原則，起訴事實應以公訴檢察官到庭陳述為準，合先敘
    明。
二、上開事實，業據被告乙○○於警詢、偵訊、本院準備及審理
    程序中自白不諱，核與證人即告訴人甲○○、證人方彥文於
    警詢及偵查中之指證相符，且有臺南縣警察局永康分局刑案
    現場測繪圖二張、現場照片八張可資佐證。本件事證明確，
    被告犯行洵堪認定，應依法論科。
三、核被告所為，係犯刑法第三百二十一條第一項第二款之踰越
    牆垣竊盜罪。原審依刑事訴訟法第四百四十九條第一項、第
    四百五十四條、刑法第三百二十一條第一項第二款、第四十
    一條第一項前段，刑法施行法第一條之一，量處被告有期徒
    刑六月，並諭知易科罰金之折算標準，固非無見。惟本案被
    告犯罪係於現行刑法九十五年七月一日施行前所為，有關易
    科罰金折算標準，因有所修正，自有比較新舊法之必要（詳
    如附件），且核符中華民國九十六年罪犯減刑條例第二條第
    一項第三款減刑之要件，復無該條例所定不得減刑之情形，
    自應予以減刑。原審誤被告犯罪時間為「九十六年六月二十
    八日」，致未就刑法易科罰金折算標準修正前後之規定比較
    適用，且未依中華民國九十六年罪犯減刑條例予以減刑，均
    有未洽。被告雖以其罹患癌症，且經濟困難，無力負擔高額
    易科罰金云云提起上訴，惟原審已審酌被告經濟狀況及罹患
    舌癌等因素而為刑之量處，有原審判決書可按，被告上訴無
    理由。惟原審判決既有前開可議之處，自應由本院予以撤銷
    改判。爰審酌被告前無任何刑案前科紀錄，然為本案犯行後
    ，即犯頂替及重利等罪，有臺灣高等法院被告前案紀錄表及
    臺灣臺南地方法院檢察署刑案資料查註紀錄表在卷可考，又
    貪圖小利，竊取告訴人之電纜線變賣，實不足取；然其已將
    變賣所得給付告訴人，而與告訴人達成和解，有和解書在卷
    可參，且始終坦承犯行，又其罹患鱗狀表皮細胞癌之疾病，
    有財團法人奇美醫院診斷證明書附卷為憑，兼衡其經濟狀況
    、智識程度等一切情狀，從輕量處如主文所示之刑。又被告
    上開犯行，既合於中華民國九十六年罪犯減刑條例所定減刑
    條件，復無不得減刑事由，自應予減刑如主文，並諭知易科
    罰金之折算標準。
據上論斷，應依刑事訴訟法第四百五十五條之一第一項、第三項
、第三百六十九條第一項前段、第三百六十四條、第二百九十九
條第一項前段，刑法第二條第一項前段、第三百二十一條第一項
第二款、修正前刑法第四十一條第一項前段，廢止前罰金罰鍰提
高標準條例第二條，中華民國九十六年罪犯減刑條例第二條第一
項第三款、第七條，判決如主文。
本案經檢察官丙○○到庭執行職務。
中    華    民    國    97    年    5     月    20    日
                刑事第十庭  審判長法  官  陳欽賢
                                  法  官  林臻嫺
                                  法  官  陳賢德
以上正本證明與原本無異。
不得上訴。
                                  書記官  莊文茹
中    華    民    國    97    年    5     月    20    日
附錄論罪科刑法條
中華民國刑法第三百二十一條第一項第二款
犯竊盜罪而有左列情形之一者，處六月以上、五年以下有期徒刑
：
二  毀越門扇、牆垣或其他安全設備而犯之者。
附件
一、按行為後法律有變更者，適用行為時之法律。但行為後之法
    律有利於行為人者，適用最有利於行為人之法律，九十四年
    二月二日公佈、自九十五年七月一日施行之刑法第二條第一
    項定有明文，上開規定係規範行為後法律變更所生新舊法律
    比較適用之準據法，於新法施行後，應逕適用新法第二條第
    一項之規定，為「從舊從輕」之比較（最高法院九十五年第
    八次刑事庭會議決議一之 (一)）。
二、本件被告行為時之易科罰金標準，係以修正前刑法第四十一
    條第一項前段「得以一元以上三元以下折算一日」及廢止前
    罰金罰鍰提高標準條例第二條前段「就其原定數額提高為一
    百倍折算一日」為依據，則本件被告行為時之易科罰金折算
    標準，如以銀元三百元折算一日，經折算為新臺幣後，應以
    新臺幣九百元折算為一日。惟修正施行後之刑法第四十一條
    第一項前段（公布施行日期同上開刑法第二條）關於易科罰
    金之折算標準則為「以新臺幣一千元、二千元或三千元折算
    一日」，比較新舊法，修正前之規定顯較有利被告，自應依
    修正施行後刑法第二條第一項前段之規定，適用修正前刑法
    第四十一條第一項前段、廢止前罰金罰鍰提高標準條例第二
    條之規定，併諭知易科罰金之折算標準。


司法院資訊處製作；財團法人民間司法改革基金會備份。
